【裁判字號】    92,小抗,1
【裁判日期】    921027
【裁判案由】    清償消費款
【裁判全文】
臺灣臺南地方法院民事裁定  九十二年度小抗字第一號
    抗  告  人  板橋商業銀行股份有限公司
    法定代理人  甲  ○  ○
    代  理  人  李  宗  原
    相  對  人  乙  ○  ○
右當事人間請求清償消費款事件，抗告人對於本院新市簡易庭民國九十二年八月二十
二日所為裁定（九十二年度新小字第五四四號），提起抗告，本院裁定如左：
    主      文
原裁定廢棄，發回原審法院。
    理      由
一、按抗告法院認抗告為有理由者，應廢棄或變更原裁定，非有必要，不得命原法院
    或審判長更為裁定；對於小額事件之抗告程序，準用第四編抗告程序之規定，民
    事訴訟法第四百九十二條、第四百三十六條之三十二條第三項分別定有明文。又
    抗告法院以抗告為有理由者，應為廢棄原裁定之裁定，同時自為裁定代之，或將
    事件發回原法院或審判長命更為裁定，此在抗告法院有自由選擇之權；事件已達
    可為裁定程度無行其他程序之必要時，固以自為裁定為宜，若尚須其他程序，則
    予發回亦無不可（最高法院五十六年台抗字第五五四號裁定參照）。
二、本件抗告意旨略以：本院新市簡易庭九十二年度新小字第五四四號民事裁定駁回
    抗告人之訴，無非以「抗告人起訴未據繳納裁判費，經本院於民國（下同）九十
    二年八月七日裁定命抗告人於收受送達後五日內補繳裁判費新台幣（下同）六百
    六十元，該項裁定已於九十二年八月十三日送達抗告人，抗告人逾期未補正」為
    理由，而駁回抗告人之起訴。惟抗告人於九十二年七月十一日起訴時，即已同時
    預納裁判費六百六十元，原裁定駁回抗告人起訴之理由，似與事實不符，爰抗告
    請求廢棄原裁定等語，並提出收據影本一件為證。
三、經查，抗告人於九十二年七月十一日提起本件訴訟時確已繳納裁判費六百六十元
    ，有本院九十二年七月十一日自行收納款項統一收據在卷可稽；而本院新市簡易
    庭因誤認抗告人尚未繳納裁判費（因該收據漏未附原裁定卷宗），遂於九十二年
    八月七日以裁定命抗告人於收受送達後五日內補繳裁判費，惟抗告人既於起訴時
    即已依法繳納裁判費，其於收受該補費裁定後雖未向本院新市簡易庭陳明已繳納
    之事實，然仍無逾期未繳納裁判費之事由。是以，本院新市簡易庭以抗告人逾期
    未繳納裁判費為由，認其起訴程序不合法而駁回抗告人之訴，顯有違誤；抗告人
    請求將原裁定廢棄，應認為有理由，揆諸首揭說明，爰由本院將原裁定廢棄，並
    發回原審法院即本院新市簡易庭。
四、依民事訴訟法第四百三十六條之三十二第三項、第四百九十二條第一項，裁定如
    主文。
中      華      民      國    九十二    年      十      月    二十七    日
                                   臺灣臺南地方法院民事第二庭
~B審判長法官  蔡  美  美
~B法      官  林  育  幟
~B法      官  洪  碧  雀
右為正本係照原本作成。
本裁定不得再抗告。
中      華      民      國    九十二    年      十      月    二十八    日
~B法院書記官  顏  惠  華


司法院資訊處製作；財團法人民間司法改革基金會備份。
